【裁判字號】    97,抗,576
【裁判日期】    971128
【裁判案由】    返還土地等
【裁判全文】
臺灣高等法院臺中分院民事裁定  97年度抗字第576號
抗告人  甲○○
上列抗告人與相對人乙○○間因拆除地上物返還土地事件，抗告
人對於中華民國97年10月29日台灣苗栗地方法院97年度重訴字第
393號裁定提起抗告，本院裁定如下：
      主  文
抗告駁回。
抗告訴訟費用由抗告人負擔。
      理  由
一、抗告意旨略以：按因租賃權涉訟，其租賃定有期間者，以權
    利存續期間之租金總額為準；其租金總額超過租賃物之價額
    者，以租賃物之價額為準；未定期間者，動產以二個月租金
    之總額為準，不動產以二期租金之總額為準。民事訴訟法第
    77之9條定有明文。又非因財產權而起訴者，徵收裁判費新
    台幣三千元。民事訴訟法第77之14條定有明文。查本件係以
    抗告人與相對人間至民國（下同）102年12月31日止，每年
    租金新台幣（下同）20000元之租賃權存在與否為爭執，以
    相對人於97年起訴時迄至102年止，其租金總額為120000元
    。又如以相對人應將租賃物上之農作物拆除為爭執，係以一
    定之作為為標的，亦屬非因財產權而起訴。原裁定未以民事
    訴訟法第77之9條或77之14條之規定而裁定裁判費，逕認抗
    告人應繳納第二審裁判費新台幣167952元，其認定恐有誤會
    ，為此提起抗告，求予廢棄或變更原裁定云云。
二、按訴訟標的之價額，由法院核定。核定訴訟標的之價額，以
    起訴時之交易價額為準；無交易價額者，以原告就訴訟標的
    所有之利益為準。法院因核定訴訟標的之價額，得依職權調
    查證據。第一項之核定，得為抗告，民事訴訟法第77條之1
    第1、2、3、4項定有明文。查本件相對人於原審法院起訴係
    主張其經由台灣苗栗地方法院95年度執字第10616號強制執
    行程序，拍定買受原為訴外人徐福淵所有、坐落苗栗縣卓蘭
    鎮○○段第2027地號土地（下稱系爭土地），並於民國96年
    12月12日辦妥所有權移轉登記，然抗告人並無合法權源，占
    有系爭土地種植農作物，雖抗告人曾於前揭強制執行程序中
    主張其就系爭土地與原地主徐福淵之間有租賃關係存在，亦
    經執行法院予以除去在案，是抗告人屬無權占有系爭土地，
    乃本於所有權之法律關係，請求抗告人拆除地上物並交還土
    地，並以系爭土地拍定之價值繳交訴訟費用，此有其於起訴
    時所提出之土地登記謄本拍賣公告等附於原審卷可稽。是本
    件並非租賃權之訴訟，而為本於所有權請求交還所有土地之
    訴訟，抗告人於原審判決後聲明不服，對之上訴，原法院依
    相對人起訴時之訴訟標的即系爭土地之利益予以核定第二審
    裁判費，依法並無不合。抗告人仍執陳詞，指原裁定為不當
    ，求予廢棄或變更，為無理由，應予駁回。
三、據上論結，本件抗告為無理由，依民事訴訟法第495條之1第
    1項、第449條第1項、第95條、第78條，裁定如主文。
中    華    民    國    97    年    11    月    28    日
                  民事第三庭    審判長法  官  陳照德
                                      法  官  曾謀貴
                                      法  官  朱  樑
以上正本係照原本作成。
再為抗告應以適用法規顯有錯誤為理由，並經本院之許可，該許
可以原裁定所涉及之法律見解具有原則上之重要性者為限。
如提起再抗告者應於裁定送達後10日內向本院提出抗告理由狀（
須按照他造人數附具繕本）並繳納抗告裁判費新臺幣1,000元，
同時委任律師或具有律師資格之關係人為代理人。
                                      書記官  陳妙瑋
中    華    民    國    97    年    12    月    1     日
                                                      Ｍ


司法院資訊處製作；財團法人民間司法改革基金會備份。
